臺灣板橋地方法院刑事判決             100年度訴字第2469號
公  訴  人  臺灣板橋地方法院檢察署檢察官
被      告  戴建民
上列被告因違反毒品危害防制條例等案件，經檢察官提起公訴（
100 年度毒偵字第5181號），並經本院合議庭裁定由受命法官獨
任進行簡式審判程序，本院判決如下：
    主  文
戴建民施用第一級毒品，累犯，處有期徒刑拾月。
    事  實
一、戴建民於民國95年間因施用毒品案件，經本院以95年度毒聲
    字第1139號裁定送觀察、勒戒後，因認有繼續施用毒品傾向
    ，再經本院以96年度毒聲字第147 號裁定令入戒治處所接受
    強制戒治1 年，而於96年11月20日停止處分出監，並由臺灣
    板橋地方法院檢察署檢察官以96年度戒毒偵字第581 號為不
    起訴處分確定。另於97年間因犯竊盜案件，先後經本院以(一)
    97年度易字第3107號判決、(二)97年度簡字第8738號判決分別
    判處有期徒刑8 月、4 月；又因施用毒品案件，先後經本院
    以(三)97年度訴字第2974號判決、(四)97年度訴字第5324號判決
    分別判處有期徒刑8 月、4 月（應執行有期徒刑10月）及8
    月。上開各案件經本院以98年度聲字第2719號裁定定應執行
    有期徒刑2 年3 月確定，嗣於99年6 月17日因縮短刑期假釋
    出監，於99年11月13日保護管束期滿未經撤銷假釋，未執行
    之刑視為已執行完畢。詎仍不知悔改，於前述觀察勒戒、強
    制戒治執行完畢後5 年內，明知海洛因係屬毒品危害防制條
    例第2 條第2 項第1 款所定之第一級毒品，不得持有、施用
    ，竟基於施用第一級毒品海洛因之犯意，於100 年5 月3 日
    晚間某時許，在位於新北市○○區○○路94巷10之3 號住處
    內，以針筒注射之方式，施用海洛因1 次。嗣因戴建民為警
    方列為毒品列管人口，經通知到警局採集尿液送驗後，檢驗
    結果呈鴉片類之陽性反應，而查悉上情。
二、案經新北市政府警察局中和第一分局移送臺灣板橋地方法院
    檢察署檢察官偵查起訴。
    理  由
一、查被告戴建民所犯係死刑、無期徒刑、最輕本刑為3 年以上
    有期徒刑以外之罪，其於準備程序中就前揭被訴事實為有罪
    之陳述，經受命法官告知簡式審判程序之旨，並聽取其與公
    訴人之意見後，本院合議庭認為適宜由受命法官獨任進行簡
    式審判程序，爰依刑事訴訟法第273 條之1 第1 項規定，裁
    定由受命法官獨任進行簡式審判程序，合先敘明。
二、上揭事實，業據被告於本院審理時供承不諱，且被告為警採
    集尿液送驗之結果，呈現鴉片類陽性反應，有台灣檢驗科技
    股份有限公司2011年5 月20日濫用藥物檢驗報告（檢體編號
    為：Ｚ000000000000 號）及新北市政府警察局中和第一分局
    尿液檢體採集送驗紀錄表新增等各1 紙在卷可參。足徵被告
    之自白與事實相符，堪以採信。是本案事證明確，被告施用
    第一級毒品海洛因之犯行，洵堪認定。
三、按犯毒品危害防制條例第10條之罪，經觀察、勒戒後，認無
    繼續施用毒品之傾向，應即釋放，並為不起訴處分；認有繼
    續施用毒品之傾向者，應由檢察官聲請法院裁定令入戒治處
    所施以強制戒治，至無繼續戒治之必要，強制戒治期滿，應
    即釋放，由檢察官為不起訴處分。經觀察勒戒、強制戒治執
    行完畢釋放後，5 年內再犯第10條之罪，依93年1 月9 日修
    正施行之毒品危害防制條例第23條第2 項規定意旨，應由檢
    察官偵查起訴。經查：本件被告於95年間因施用毒品案件，
    經本院以95年度毒聲字第1139號裁定送觀察、勒戒後，因認
    有繼續施用毒品傾向，再經本院以96年度毒聲字第147 號裁
    定令入戒治處所接受強制戒治1 年，而於96年11月20日停止
    處分出監，並由臺灣板橋地方法院檢察署檢察官以96年度戒
    毒偵字第581 號為不起訴處分確定等情，有臺灣高等法院被
    告前案紀錄表1 份在卷可考，詎其仍不知戒絕毒癮，於前開
    觀察勒戒、強制戒治執行完畢釋放後5 年內，再犯本件毒品
    危害防制條例第10條之罪，依前開規定，應予依法追訴、處
    罰。
四、核被告所為施用毒品海洛因之行為，係犯毒品危害防制條例
    第10條第1 項之施用第一級毒品海洛因罪。其持有毒品海洛
    因之低度行為，為施用海洛因之高度行為所吸收，不另論罪
    。再者，被告有事實欄所載之前科紀錄，於99年11月13日保
    護管束期滿未經撤銷假釋，徒刑視為已執行完畢，此有臺灣
    高等法院被告前案紀錄表在卷可考，其於受有期徒刑之刑之
    執行完畢後，5 年以內故意再犯本件有期徒刑以上之罪，爰
    依刑法第47條第1 項規定論以累犯，並加重其刑。爰審酌被
    告雖經觀察勒戒、強制戒治，卻仍未能戒斷施用毒品惡習，
    再犯本件施用毒品之罪，顯見其戒治意志不堅，缺乏戒絕毒
    癮之動機，本應從重量刑以收刑罰教化之效，惟念其施用毒
    品係對己身殘害，並未造成他人具體危害，且於犯後坦承犯
    行，態度尚稱良好等一切情狀，量處如主文所示之刑，以資
    懲儆。
據上論斷，應依刑事訴訟法第273 條之1 第1 項、第299 條第1
項前段，毒品危害防制條例第10條第1 項，刑法第11條前段、第
47條第1 項，判決如主文。
本案經檢察官吳孟竹到庭執行職務。
中    華    民    國    100   年    12    月    30    日
                  刑事第五庭  法  官   鄭凱文
以上正本證明與原本無異。
如不服本判決應於收受本判決後10日內向本院提出上訴書狀，並
應敘述具體理由，如未敘述上訴理由者，應於上訴期間屆滿後20
日內補提理由書狀於本院（均須按他造當事人之人數附繕本）「
切勿逕送上級法院」。
                              書記官   陳筱惠
中    華    民    國  100     年    12    月    30    日
附錄本案論罪法條：
毒品危害防制條例第10條
施用第一級毒品者，處6 月以上5 年以下有期徒刑。
施用第二級毒品者，處3 年以下有期徒刑。